臺灣臺北地方法院交通事件裁定　　　　 94年度交聲字第780號
原處分機關　臺北市交通事件裁決所
異　議　人
即受處分人　甲○○
代　理　人　吳惠絹
上列受處分人因違反道路交通管理處罰條例案件，對於台北市交
通事件裁決所中華民國九十四年七月二十二日所為之處分（原處
分案號：北市裁二字第裁二二—Ｃ00000000號），聲明
異議，本院裁定如下：
    主      文
原處分撤銷。
甲○○不罰。
    理      由
一、按法院受理有關交通事件，準用刑事訴訟法之規定，道路交
    通管理處罰條例第八十九條前段定有明文。次按犯罪事實應
    依證據認定之，無證據不得認定犯罪事實，又不能證明被告
    犯罪者，法院應諭知無罪之判決，刑事訴訟法第一百五十四
    條第二項、第三百零一條第一項亦分別定有明文。又認定犯
    罪事實所憑之證據，雖不以直接證據為限，間接證據亦包括
    在內，然而無論直接證據或間接證據，其為訴訟上之證明，
    須於通常一般之人均不致有所懷疑，而得確信其為真實之程
    度者，始得據為有罪之認定，倘其證明尚未達到此一程度，
    而有合理之懷疑存在，無從使事實審法院得有罪之確信時，
    即應由法院諭知被告無罪之判決，最高法院復著有七十六年
    台上字第四九八六號判例可資參照，所揭示刑事訴訟法上法
    院認定事實之最重要原則之一—即認定被告有罪，就該有罪
    事實不能有任何之合理懷疑存在（Beyond the reasonable
    doubt）之原則，於法院審理行為人違反道路交通管理處罰
    條例案件時，當有其適用。從而，法院於審理行為人違反道
    路交通管理處罰條例案件，當踐行完畢調查證據之程序後，
    為事實之認定時，如就原處分機關所認定之行為人違規之事
    實仍有合理之訴訟上懷疑，而無法確信行為人確有該當於道
    路交通管理處罰條例各該處罰條文之構成要件事實，本對事
    實真偽有懷疑時，應將利益歸於被告之法則，即應作對受處
    分人有利之認定，合先敘明。
二、本件處分經過：本件異議人即受處分人甲○○所有車牌號碼
    ＫＳＳ—七四八號重型機車於民國（下同）九十四年六月二
    十四日十時四十分許，在臺北縣新店市○○路一一九號前紅
    磚人行道之禁止臨時停車處所違規停車，經台北縣政府警察
    局新店分局警員陳世明發現，並以科學儀器拍照取證，依違
    反道路交通管理處罰條例第五十六條第一項第一款規定，掣
    發台北市政府警察局舉發違反道路交通管理事件通知單（北
    縣警交字第Ｃ00000000號）逕行舉發，嗣受處分人
    於應到案日期前到案，經原處分機關函請舉發機關調查結果
    ，仍認受處分人有上開違規行為且違規事實明確，原處分機
    關乃依前揭道路交通管理處罰條例第五十六條第一項第一款
    、違反道路交通管理事件統一裁罰基準及處理細則第四十三
    條、第四十四條、第六十一條、違反道路交通管理事件統一
    裁罰基準表之規定，於九十四年七月二十二日以北市裁二字
    第裁二二－Ｃ00000000號裁決書裁處受處分人罰鍰
    新台幣（下同）六百元。
三、受處分人聲明異議意旨略以：我妹妹吳惠絹於九十四年六月
    二十四日星期五上午八時五十分許將機車停於台北縣新店市
    ○○路一一九號前之機車停車格內，然後在當日下班後與朋
    友坐車去宜蘭玩，友人宋志峰可以證明，結果在九十四年六
    月二十七日星期一回來台北後才發現機車已被拖吊等語。
四、經查，受處分人所有前開車號機車於上開時、地址於紅磚人
    行道之禁止臨時停車處所違規停車之事實，固有採證照片一
    張附卷可稽，惟由該張舉發照片及受處分人九十四年八月三
    十日庭呈現場照片一張觀之，受處分人所有之機車旁即屬合
    法機車停車區，並停有機車；又舉發機關並非親眼目睹受處
    分人將該部機車停在該位置即予拍照採證，而係在舉發時間
    看到該部機車停在該位置之物理狀態方予拍照採證；復參諸
    以機車之體積及重量不若一部汽車難以搬動，如果一部汽車
    係停在禁止停車區為警拍照採證，汽車駕駛人辯稱其汽車本
    來是停在合法之停車格後被他人搬動移置至禁止停車區，相
    信此種辯解即有違一般經驗法則，不過若是機車本來是停在
    合法停車位內，因機車之體積較小，重量較輕，並非沒有可
    能為他人自合法停車位內搬動移至上開禁止臨時停車處所，
    則揆諸前開說明，本件尚不能排除受處分人所有前開機車有
    為他人自合法停車位內搬動移至上開禁止臨時停車處所內之
    合理懷疑，則本院在有合理懷疑之情況，自難徒憑採證照片
    ，遽認受處分人即有上開違規行為。此外，復查無其他積極
    證據足資證明受處分人有原處分機關所認定之上開違規行為
    ，自應為受處分人有利之認定。
五、綜上所述，依現存證據及所得採用之調查證據方法，尚不足
    認定受處分人有在禁止臨時停車處所停車之違規事實，是原
    處分機關遽對受處分人為前開裁決，即難認為允當，堪認受
    處分人之異議為有理由，應由本院將原處分撤銷，改諭知受
    處分人不罰，以資適法。
據上論結，應依道路交通案件處理辦法第二十條前段，裁定如主
文。
中　　華　　民　　國　　94　　年　  10　　月　  4　   日
                  交通法庭法　官  官信成
以上正本證明與原本無異。
如不服本裁定，應於裁定送達後5日內向本院提出抗告狀。
                    　    書記官  陳靜君
中　　華　　民　　國　　94　　年　　10　　月　　7 　　日
